【裁判字號】    90,毒抗,117
【裁判日期】    900409
【裁判案由】    觀察、勒戒
【裁判全文】
臺灣高等法院臺南分院刑事裁定              九十年度毒抗字第一一七號     Ｃ
      抗  告  人
      即  被  告  甲  ○  ○
右抗告人因觀察、勒戒案件，不服臺灣臺南地方法院中華民國九十年二月二十日裁定
（九十年度毒聲字第四○○號），提起抗告，本院裁定如左：
      主      文
抗告駁回。
      理      由
一、本件抗告意旨略以：抗告人甲○○自幼罹患小兒麻痺症，下半身重度肢障、背脊
    彎曲，天氣變化時疼痛難耐，每月僅依靠政府補助低收入戶、殘障生活津貼及教
    育部所補助教育費用生活，共計新台幣八千四百元，因認伊並無多餘金錢可施用
    昂貴之毒品云云。
二、原裁定以：抗告人甲○○前因施用第二級毒品案件，經觀察、勒戒後，認無繼續
    施用毒品之傾向，業經檢察官於民國八十八年十二月八日，以八十八年度毒偵字
    四五０號、八十八年偵字第九七九九號不起訴處分確定，惟抗告人於八十九年十
    二月一日或之前三日內之某時，在不詳地點施用第二級毒品安非他命，經警於同
    年月一日十二時許採尿送驗後，始發現上情。抗告人經合法通知並未到庭，惟查
    抗告人尿液經送驗後，呈毒品安非他命陽性反應，有台南市衛生局出具之檢驗成
    績書一紙附卷可稽，因認抗告人所辯不足以採信。又抗告人前因施用第二級毒品
    案件，經觀察、勒戒後，認無繼續施用毒品之傾向，業經檢察官為不起訴處分，
    抗告人於五年內再犯毒品危害防制條例第十條第二項之施用第二級毒品罪，遂依
    毒品危害防制條例第二十條第三項前段及觀察勒戒處分執行條例第三條第一項、
    第二項之規定，裁定將抗告人送勒戒處所觀察、勒戒。
三、經查：
（一）按個人口服投與甲基安非他命後，其尿液能否驗出甲基安非他命陽性反應，與
      其投與方式、投與量、採尿時間、個人體質及檢驗儀器之精密度等有關，一般
      而言，約百分之七十於口服投與後二十四小時自尿液中排出，約百分之九十於
      九十六小時內自尿中排出，從而吸食時間距採集尿液時間，最長可能不會超過
      四日，此有行政院衛生署藥物食品檢驗局（８１）藥檢壹字第００一一五六號
      函可參。
（二）本件抗告人經警查獲所採集之尿液既檢驗出安非他命陽性反應，堪認被告於採
      尿前九十六小時內之某時非法施用安非他命，雖渠於警訊時否認前揭犯行，並
      於抗告意旨陳稱以渠拮倨之經濟，難以負擔昂貴之安非他命，惟查，被告於八
      十九年十二月一日為警查獲採驗之尿液，經送臺南市衛生局以免疫法初步篩驗
      ，復以TOXI-LAB分析法複檢，均呈安非他命陽性反應，有台南市衛生局八十九
      年十二月十九日南市衛驗字第八九一一六五號尿液檢驗成績書一份在警卷可稽
      （詳偵查卷第六頁），是其犯行應堪認定，而其所辯顯屬事後卸責之詞，不足
      採信。
（三）又查抗告人前因施用第二級毒品案件，經觀察、勒戒後，認無繼續施用毒品之
      傾向，業經檢察官於民國八十八年十二月八日以八十八年度毒偵字第四五○號
      、八十八年偵字第九七九九號為不起訴處分，此亦有不起訴處分書及臺南地檢
      署刑案資料查註紀錄表各一紙在卷可佐（詳偵查卷第四頁、第八頁）。
四、綜上所述，抗告人於五年內再犯毒品危害防制條例第十條第二項之施用第二級毒
    品罪，原裁定法院依毒品危害防制條例第二十條第三項前段及觀察勒戒處分執行
    條例第三條第一項之規定，將被告送勒戒處所觀察、勒戒，本院經核應無不合，
    是本件抗告人任意指摘原裁定不當，為無理由，應予駁回。
五、據上論斷，應依刑事訴訟法第四百十二條，裁定如主文。
中    華    民    國      九十      年      四      月      九          日
                                  臺灣高等法院臺南分院刑事第四庭
                                      審判長法官  陳    義    仲
                                            法官  徐    財    福
                                            法官  宋    明    蒼
右正本證明與原本無異。
不得再抗告。
                                      法院書記官  余    素    美
中    華    民    國      九十      年      四      月      十          日


司法院資訊處製作；財團法人民間司法改革基金會備份。
